臺灣臺南地方法院新市簡易庭民事判決
109年度新簡字第333號
原      告  簡金華  
訴訟代理人  蔡云鳳  
被      告  宋汶祐  
            宋柏成  
上列當事人間請求損害賠償事件，經本院於民國110年3月19日
言詞辯論終結，判決如下：
    主    文
原告之訴及假執行之聲請均駁回。
訴訟費用由原告負擔。
    事實及理由
壹、程序事項：
一、按因侵權行為涉訟者，得由行為地之法院管轄，民事訴訟法
    第15條第1項定有明文。本件侵權行為地為臺南市永康區中
    華一路，此有本院109年度交易字第66號刑事判決附卷可參(
    新簡字卷第29-37頁)，依上開規定，本院自有管轄權。
二、再按訴狀送達後，原告不得將原訴變更或追加他訴，但請求
    基礎事實同一、擴張或減縮應受判決事項之聲明者，不在此
    限，民事訴訟法第255條第1項第2 、3 款定有明文。查原告
    起訴時，訴之聲明第一項為：被告宋汶祐應給付原告444,50
    0元，及自起訴狀繕本送達翌日起至清償日止，按週年利率
    百分之5 計算之利息。嗣於109年9月30日當庭具狀變更訴之
    聲明第一項為：被告宋汶祐應給付原告617,492元，及自起
    訴狀繕本送達翌日起至清償日止，按週年利率百分之5 計算
    之利息。又於110年2月5日當庭追加被告宋汶祐行為時之法
    定代理人即宋柏成為被告，並請求被告2人應連帶賠償原告
    損害，核原告所為乃追加當事人及擴張應受判決事項，其基
    礎事實同一且未妨礙訴訟之進行，揆諸前揭說明，應予准許
    。
三、被告經合法通知，無正當理由，未於最後言詞辯論期日到場
    ，核無民事訴訟法第386條各款所列情形，爰依原告之聲請
    ，由其一造辯論而為判決。
貳、實體事項：　　
一、原告起訴主張：
(一)被告並無考取機車駕駛執照，其於107年11月3日7時53分許
    ，騎乘車牌號碼000-0000號機車（下稱系爭機車），沿臺南
    市永康區中華一路由南往北方向駛至同區中華一路50號前時
    ，其前方行向上適有原告於該處由西向東步行穿越中華一路
    ，被告本須注意其駕駛汽車行駛時，應注意車前狀況並隨時
    採取必要之安全措施，且依當時天候晴、日間自然光線、柏
    油路面乾燥無缺陷、無障礙物、視距良好等情形，客觀上無
    不能注意之情事，被告猶疏未注意，且徒步穿越道路之原告
    亦疏於注意左右來往車輛，系爭機車遂撞及原告，致原告倒
    地，因而受有左臉頰瘀血腫脹麻木、左上頷骨閉鎖性骨折併
    鼻竇積血、左顴骨閉鎖性骨折、左前額血腫及頭部外傷併輕
    微腦震盪等傷害。原告因系爭傷害支出之醫療費用已向保險
    公司申請理賠受償完畢，惟就以下費用仍依民法侵權行為損
    害賠償法律關係請求被告賠償：⑴看護費用：原告因系爭傷
    害致步態不穩、暈眩等情，只能從事輕便工作，且據奇美醫
    療財團法人奇美醫院(奇美醫院)109年3月20日之診斷證明書
    (下稱系爭診斷證明書)內醫囑記載：需人照顧看護1個月，
    是請求被告給付以每日2,200元計算之1個月全日看護費66,0
    00元(計算式：2,200元30日=66,000元)。⑵後續看護費：承
    上，據系爭診斷證明書醫囑原告需人照顧看護1個月，以此
    作為請求基礎，並考量系爭傷害不會因1個月即合理期待恢
    復原有健康狀態等情，依上開看護費用減半請求，故被告應
    給付原告後續療養看護費用33,000元。⑶不能工作薪資損失
    ：原告於系爭事故發生時任職益欣股份有限公司，每月薪資
    24,000元，因系爭傷害自107年11月6日起至107年12月3日共
    請假20日，因此受有不能工作薪資損失共16,000元(計算式
    ：24,000元20日30日=16,000元)，請求被告賠償原告所受
    不能工作薪資損失16,000元。⑷精神慰撫金：原告因系爭傷
    害有步態不穩、暈眩等症狀，並造成勞動能力之減損，且精
    神上受有痛苦，請求被告給付精神慰撫金500,000元。⑸交通
    費用：依強制汽車責任保險法規定，免付交通費用單據證明
    得請求最高20,000元之交通費用，據此，原告請求被告給付
    交通費用20,000元。
(二)系爭事故之發生經鑑定後兩造均有過失，原告須負因穿越馬
    路未注意左右有無來車之過失，因此願負擔30％過失責任比
    例，經請求金額扣除原告應負擔30％過失比例後，並考量被
    告宋柏成乃被告宋汶祐之法定代理人，依規定須與被告宋汶
    祐負連帶賠償責任，是就看護費用、後續看護費用、不能工
    作薪資損失、精神慰撫金、交通費用等請求，經過失比例相
    抵後，被告應連帶給付原告444,500元【計算式：(66,000元
    +33,000元+16,000元+500,000元+20,000元)(100％－30％）=4
    44,500元，小數點以下四捨五入】。
(三)原告因系爭事故受有殘障致有勞動能力減損，已依殘廢第7
    級標準請領強制汽車責任保險金730,000元，而強制汽車責
    任保險就第1級殘障給付保險金2,000,000元，依此推算原告
    減損勞動能力比例為36.5％，以系爭事故發生時原告年紀69
    歲，參酌106年國人平均餘命為80.4歲計算，原告受有11年
    勞動能力減損之損害，依原告尚有實際工作能力薪資為月薪
    24,000元，與11年霍夫曼係數為8.0000000計算，原告受有9
    02,992元(計算式：24,000元12月8.000000036.5％=902,9
    92元)之勞動能力減損。原告請求將902,992元勞動能力減損
    併入精神慰撫金內審酌，綜合上開請求金額總數，於扣除已
    受領強制汽車責任保險金730,000元後，請求被告連帶給付
    原告617,492元(計算式：444,500元+902,992元-730,000元=
    617,492元)。
(四)並聲明：
　⒈被告應連帶給付原告617,492元，及自起訴狀繕本送達翌日起
    至清償日止，按週年利率5％計算之利息。
　⒉訴訟費用由被告連帶負擔。
　⒊願供擔保准予宣告假執行。　
二、被告均未於最後言詞辯論終結期日到庭，亦未提出書狀，惟
    曾於109年8月19日言詞辯論日到庭陳稱：
(一)被告宋柏成：原告所受不能工作薪資損失部分，被告願意賠
    償，但系爭診斷證明書記載原告可從事輕便工作，卻又向被
    告請求給付看護費，實屬矛盾，就看護費用部分不願意負擔
    。此外，請求交通費用20,000元部分，被告亦不同意負擔。
 (二)被告宋汶祐稱：不同意原告請求。
 (三)並均聲明：原告之訴駁回。
三、得心證之理由：
(一)按因故意或過失不法侵害他人之權利者，負損害賠償責任；
    無行為能力人或限制行為能力人，不法侵害他人之權利者，
    以行為時有識別能力為限，與其法定代理人連帶負損害賠償
    責任。行為時無識別能力者，由其法定代理人負損害賠償責
    任。前項情形，法定代理人如其監督並未疏懈，或縱加以相
    當之監督，而仍不免發生損害者，不負賠償責任，民法第18
    4條第1項前段、第187條第1、2項分別明文規定。而汽車行
    駛時，駕駛人應注意車前狀況及兩車並行之間隔，並隨時採
    取必要之安全措施，不得在道路上蛇行，或以其他危險方式
    駕車；行人穿越道路，應依下列規定：行人穿越道路，有
    交通指揮人員指揮或有燈光號誌指示者，應依交通指揮人員
    之指揮或號誌之指示前進。無交通指揮人員指揮又無號誌指
    示者，應小心迅速通行。在未設第一款行人穿越設施，亦
    非禁止穿越之路段穿越道路時，應注意左右無來車，始可小
    心迅速穿越，道路交通安全規則第94條第3項、第134條第4
    、6款定有明文。是駕駛人應注意車前狀況，隨時採取必要
    之安全措施，而行人穿越未設行人穿越設施，亦非禁止穿越
    之路段穿越道路，且無交通指揮人員指揮又無號誌指示之道
    路時，應注意左右無來車並小心迅速通行。查：
　⒈被告宋汶祐無考取機車駕照，卻駕駛系爭機車行經上開地點
    ，未注意車前狀況，與穿越道路之行人即原告發生碰撞，肇
    致本件事故發生，為本件事故肇事原因，而當時天候晴、日
    間自然光線、柏油路面乾燥、視距良好、路面無缺陷、無障
    礙物等情，業經臺灣臺南地方檢察署委請臺南市車輛行車事
    故鑑定委員會鑑定後，該會以108年7月15日南市交鑑字第10
    80758659號函暨其所附南鑑0000000案鑑定意見書通知檢察
    官事故鑑定結果，業經本院調閱刑事偵查卷宗查明無誤，有
    該鑑定意見書在卷可查(108年度他字第2406號卷第59-62頁)
    ，足認被告宋汶祐行經上開路段未注意車前狀況，與穿越道
    路之原告發生碰撞，為肇事原因無訛。故被告宋汶祐就本件
    事故之發生有過失，應堪認定，且被告宋汶祐肇事致原告有
    系爭傷害之損害，則其過失行為與原告受損害結果間，復具
    有相當因果關係，被告宋汶祐自應負擔侵權行為損害賠償責
    任。
　⒉被告宋汶祐係89年11月2日生，於107年11月3日系爭事故發生
    時尚未滿20歲，為限制行為能力人。又其當時為18歲，高中
    肄業，依卷內事證，非無識別能力；被告宋柏成為其父，並
    行使負擔被告宋汶祐之權利義務，有戶籍資料、臺南市政府
    警察局永康分局調查筆錄等件附卷可按（新簡字卷第41、53
    頁、108年度他字第2406號卷第19-25頁）。被告宋汶祐於本
    件事故發生時，未考領普通重型機車駕駛執照，有臺南市政
    府警察局永康分局道路交通事故調查報告表㈡在卷可稽（108
    年度他字第2406號卷第43頁），被告宋柏成為被告宋汶祐之
    父，卻任由被告宋汶祐無照駕駛普通重型機車(即系爭機車)
    ，顯未盡保護教養義務，且被告宋柏成未能舉證證明其對被
    告宋汶祐之生活已盡監護的義務而未有疏懈，或縱加以相當
    監督，仍不免發生損害，是原告自得依民法第187條第1項前
    段規定，請求被告宋柏成應與被告宋汶祐負連帶損害賠償責
    任。
(二)按因故意或過失不法侵害他人之權利者，負損害賠償責任，
    民法第184條第1項前段明文規定。又按不法侵害他人之身體
    或健康者，對於被害人因此喪失或減少勞動能力或增加生活
    上之需要時，應負損害賠償責任。不法侵害他人之身體、健
    康、名譽、自由、信用、隱私、貞操，或不法侵害其他人格
    法益而情節重大者，被害人雖非財產上之損害，亦得請求賠
    償相當之金額，民法第184條第1項前段、第193條第1項、第
    195條第1項分別定有明文。又當事人主張有利於己之事實者
    ，就其事實有舉證之責任，民事訴訟法第277條前段明文規
    定。而民事訴訟如係由原告主張權利者，應先由原告負舉證
    之責，若原告先不能舉證，以證實自己主張之事實為真實，
    則被告就其抗辯事實即令不能舉證，或其所舉證據尚有疵累
    ，亦應駁回原告之請求，此為舉證責任分配原則之理。被告
    就系爭事故之發生既有過失致原告受有損害，自應依前揭規
    定，負損害賠償之責。茲就原告依上開規定，得請求被告賠
    償之金額，分述如下：
　⒈看護費用部分：
　　⑴原告主張因系爭事故受有傷害致有看護需要，請求被告給
      付看護費用66,000元，並提出系爭診斷證明書為證，為被
      告所否認，並以前詞置辯。依原告提出之診斷證明書，其
      上記載「診斷：⒈左上頷骨閉鎖性骨折併鼻竇積血。⒉左顴
      骨閉鎖性骨折。⒊左前額血腫。⒋頭部外傷併輕微腦震盪；
      醫師囑言：門診日期：107年11月6日、107年11月13日、1
      07年11月27日、108年3月19日、108年4月19日、108年5月
      3日、108年7月5日、108年10月1日、108年11月1日、109
      年3月20日，共門診10次。目前仍暈眩、步態不穩，只能
      從事輕便工作。需人照顧看護一個月」，有奇美醫院109
      年3月20日診斷證明書在卷可考(新簡字卷第21頁)，可知
      原告因系爭傷害確實需人照顧看護1個月。
　　⑵考量原告為38年間出生(參酌系爭診斷證明出生日欄位記載
      )，年紀已長，且所受傷勢集中於頭部，有暈眩、步態不
      穩情形，行動上顯有困難，就飲食、起居、如廁等日常生
      活須有專人協助、看護，而前揭日常活起居行為不分晝夜
      均可能有需求，是原告有聘請全日看護1個月必要。
　　⑶另一般看護人員收費標準，日間一日看護費用行情為1,100
      元至1,400元、全日看護費用行情為2,000元以上，此為本
      院辦理審理相關案件職務上所已知之事實，是原告請求看
      護費用於66,000元(計算式：2,200元30日=66,000元)，
      即屬有據，應予准許。
  ⒉後續看護費用部分：原告以考量系爭傷害不會因1個月即合理
    期待恢復原有健康狀態，依上開看護費用減半，請求被告給
    付原告後續療養看護費用33,000元云云，為被告否認，並以
    前詞置辯。查系爭診斷證明書僅記載原告「需人照顧看護一
    個月」，而原告已請求被告給付1個月看護費用66,000元，
    業經准許如上，就超過1個月原告仍需看護之必要性，原告
    未提出相關證據為佐，揆諸上開舉證責任說明，原告就超過
    1個月之後續看護必要性未盡舉證責任，其請求被告給付後
    續看護費用33,000元，舉證尚有未足，無從准許。
　⒊不能工作之薪資損失部分：　　
　  ⑴原告主張本件事故發生時任職益欣股份有限公司，每月薪
      資24,000元，因系爭傷害自107年11月6日起至107年12月3
      日共請假20日，因此受有不能工作薪資損失共16,000元等
      情。被告宋柏成於本院109年8月19日言詞辯論期日稱：「
      原告薪資損失部分願意賠償」，被告宋汶祐為89年11月間
      出生，斯時被告宋柏成為被告宋汶祐之法定代理人，自陳
      述之效力及於為被告宋汶祐(新簡字卷第61-62、53、41頁
      )。
　　⑵原告於系爭事故發生時任職於益欣股份有限公司，每月薪
      資24,000元，本件事故發生後自107年11月6日起至107年1
      2月3日止以特休假方式請假休養，分別有請假條、薪資證
      明書等件在卷可參(108年度偵字第18005號卷第23、25頁)
      ，是原告因本件事故以特休假請假20個工作日，當時每月
      薪資24,000元等情，堪信為真實。參酌勞動基準法第38條
      第4項前段規定：「勞工之特別休假，因年度終結或契約
      終止而未休之日數，雇主應發給工資」，足認原告因系爭
      傷害而請特別休假以代替病假，當仍受有不能工作薪資損
      失即無法請領不休假工資之損害甚明。
　　⑶綜上，原告因系爭傷害受有不能工作薪資損失(即未能領取
      之特別休假未休工資損失)合計為16,000元（計算式：24,
      000元30日20日＝16,000元）。故原告請求被告賠償不能
      工作薪資損失16,000元核屬有據，應為准許。
　⒋精神慰撫金部分：　
　　⑴不法侵害他人之身體、健康、名譽、自由、信用、隱私、
      貞操，或不法侵害其他人格法益而情節重大者，被害人雖
      非財產上之損害，亦得請求賠償相當之金額。民法第195
      條第1項前段定有明文；而法院於酌定慰撫金數額時，應
      斟酌加害人與被害人雙方之身分、資力與加害程度，及其
      他各種情形核定之。
　　⑵原告為國小畢業，有3名子女，於本件事故發生前任職貿易
      公司從事信件收受、接聽電話等工作，自承月薪約2萬餘
      元，108年度有所得784,320元、名下有不動產3筆、投資1
      筆等情；被告宋柏成為高職畢業，離婚，打零工維生，有
      父親、女兒須扶養；被告宋汶祐為高職肄業，未婚，每月
      薪資約23,000元，108年度有薪資所得20,983元、名下無
      財產等情，業據兩造於本院109年8月19日言詞辯論期日、
      原告於本院110年3月19日言詞辯論期日及被告2人於本院1
      09年度交易字第66號109年3月26日審判期日陳述明確，並
      有卷附個人戶籍資料查詢結果、原告與被告宋汶祐108年
      稅務電子閘門財產所得調件明細表、本院109年度交易字
      第66號109年3月26日審判筆錄等件在卷可查(新簡字卷第4
      1、53、61-62、67-70、73-74、165-166頁，109年度交易
      字第66號卷第62-63頁)。
　　⑶依奇美醫院109年12月1日病情摘要記載：病患(即原告)頭
      部外傷併輕微腦震盪後，腦部退化情形嚴重，以致於影響
      勞動能力，不過此部分需神經內科醫師詳細檢查判定，本
      人外科部分輕微腦震盪影響是頭暈情形；109年12月9日病
      情摘要記載：病人(即原告)於109年8月6日首次就診神經
      內科，家屬表示病人車禍受傷(107年11月3日)之前記憶正
      常，該次車禍後記憶力減損，經檢查後，病人有輕度到中
      度失智情形，有勞動能力減損情形，有奇美醫療財團法人
      奇美醫院109年12月10日(109)奇醫字第5653號函及檢附資
      料等件附卷可參(新簡字卷第111-139頁)，可知本件事故
      後，原告有勞動能力減損情形。又原告已屆65歲，於103
      年3月17日申請勞工保險老年年金給付後，於103年6月3日
      起迄至109年11月27日即勞工保險局列印原告投保資料日
      止，以僅參加勞工保險之職災保險方式再任職於益欣股份
      有限公司，期間原告投保未曾中斷，且系爭事故前後原告
      投保薪資無有變動均為24,000元，有勞動部勞工保險局10
      9年12月2日保費資字第10913627150號函及檢附原告勞保
      投保資料等件在卷可稽(新簡字卷第105-109頁)，可知本
      件事故後原告仍持續於益欣股份有限公司工作，且薪資仍
      維持24,000元。綜上，據奇美醫院之原告病情摘要，原告
      勞動能力有所減損，復參酌系爭事故後原告仍持續於原本
      任職公司工作，且薪資未有變動、減少等情，是原告勞動
      能力減損應屬有限。
　　⑷本院審酌兩造之身分、地位、經濟能力及原告所受傷勢為
      左臉頰瘀血腫脹麻木、左上頷骨閉鎖性骨折併鼻竇積血、
      左顴骨閉鎖性骨折、左前額血腫及頭部外傷併輕微腦震盪
      等傷害，及原告因勞動能力減損所受非財產上損害之一切
      情狀，認原告請求精神慰撫金於500,000元範圍內，核屬
      適當，應准許之。逾此部分則無理由，應不准之。
　⒌交通費用部分：
　　⑴原告主張依強制汽車責任保險法規定，免付交通費用單據
      證明得請求最高20,000元之交通費用，是請求被告給付交
      通費用20,000元云云，為報告否認，並以前詞置辯。查：
　　⑵受害人因汽車交通事故致身體傷害，強制汽車責任保險（
      以下簡稱本保險）之保險人依本法規定為傷害醫療費用給
      付時，以其必須且合理之實際支出之相關醫療費用為限。
      但每一受害人每一事故之傷害醫療費用給付總額，以新臺
      幣二十萬元為限。前項所稱之相關醫療費用，指下列各款
      費用：接送費用：指受害人於合格醫療院所，因往返門
      診、轉診或出院之合理交通費用。第二項第三款所規定之
      接送費用，以新臺幣二萬元為限，強制汽車責任保險給付
      標準第2條第1項、第2項第3款、第4項明文規定。是依強
      制汽車責任保險給付標準第2條第1項文義解釋，受害人因
      就診、轉診或出院之接送交通費需合理且實際支出方得依
      強制汽車責任保險法規定請領保險金，並非無須提出費用
      證明即得請求20,000元之交通費用。況強制汽車責任保險
      給付標準乃於被害人依強制汽車責任保險法請領保險金時
      始有適用、參考餘地，並非民法侵權行為法律關係之被害
      人向加害人請求損害賠償之依據。
　　⑶原告主張得依強制汽車責任保險法規定，可不附單據請求
      原告給付最高20,000元交通費用，應是將上開強制汽車責
      任保險給付標準第2條規範，誤認為係強制汽車責任保險
      法之規定。依上開說明，依強制汽車責任保險給付標準第
      2條文義，並無被害人即原告可不附單據便向加害人即被
      告請求給付最高20,000元交通費用之規範內容。況強制汽
      車責任保險給付標準係適用於依強制汽車責任保險法申請
      理賠保險金時之給付參考依據，於民法侵權行為損害賠償
      法律關係實無適用餘地，故原告依強制汽車責任保險給付
      標準請求被告給付20,000元交通費用，實屬無據，無從准
      許。
　　⑷再者，原告縱依民法侵權行為損害賠償，請求被告給付交
      通費用20,000元，依上揭舉證責任說明，原告就此有利於
      己主張應先提出相關證據證明，而原告就受有支出交通費
      用損害，未提出相關單據佐證，請求被告給付交通費用20
      ,000元，並無依據，無法准許。
(三)按損害之發生或擴大，被害人與有過失者，法院得減輕賠償
    金額，或免除之，民法第217條第1項定有明文。被告宋汶祐
    無照騎乘系爭機車，未注意車前狀況，為肇事次因；原告徒
    步行走，穿越道路未注意左右來車，為肇事次因，有臺南市
    車輛行車事故鑑定委員會南鑑0000000號鑑定意見書在卷可
    考(108年度他字第2406號卷第61-62頁)；上開鑑定意見與卷
    內證據可以相符，可資採納。本院審酌本件事故過程，認被
    告與原告各應負擔65％、35％肇事責任為適當。從而，原告得
    請求被告連帶賠償之金額應為378,300元【計算式：(看護費
    66,000元+不能工作薪資損失16,000元+精神慰撫金500,000)
    ×(100％-35％)＝378,300元】。
(一)再按保險人依本法規定所為保險給付之保險金，視為被保險
    人損害賠償金額之一部分，被保險人受賠償請求時，得扣除
    之，強制汽車責任保險法第32條定有明文。查：
　⒈本件原告已依強制汽車責任保險法之規定，向強制汽車責任
    保險之保險人領取保險金730,000元(新簡字卷第87頁)。循
    此，本件事故發生時僅被告宋汶祐騎乘之機車有投保強制汽
    車責任保險之可能，原告為行人，所領得之730,000元強制
    汽車責任保險金，自係由被告宋汶祐騎乘機車所投保強制汽
    車責任保險人給付原告，揆諸前開說明，對原告負連帶賠償
    責任之被告2人，自得將原告所受領之上開保險金，視為應
    給付賠償額之一部分予以扣除，經扣除後，原告得請求被告
    連帶賠償之金額為0元【計算式：原告得請求被告連帶賠償
    金額378,300元－強制責任險保險金730,000元＝-351,700元】
    (因已為負數，故以0元列計)。
　⒉原告雖自陳其請求金額，已自行扣除上開強制責任保險金云
    云(新簡字卷第87頁以下)，然其乃係本於原告之主張事實及
    損害為基準而計算之，本院仍應就原告之主張，經證據調查
    、辯論後，認定其實體法上之損害數額後，方有扣除其強制
    責任保險金，再予認定加害人是否尚須給付賠償金之問題，
    而非以原告之單方面主張為本而決之，特此說明。
(二)綜上，原告本於侵權行為損害賠償，及法定代理人負連帶損
    害賠償責任之法律關係，得請求被告連帶賠償378,300元，
    惟依強制汽車責任保險法第32條規定，扣除原告已受領730,
    000元強制汽車責任保險金後，原告已不得再向被告請求賠
    償，是原告請求被告連帶給付617,492元，及自起訴狀繕本
    送達翌日起至清償日止，按週年利率5％計算之利息為無理由
    ，應予駁回。
四、據上論結，原告之訴為無理由，依民事訴訟法第436條第2
    項、第385條第1項前段、第78條，判決如主文。
中　　華　　民　　國　　110 　年　　4 　　月　　9 　　日
                 臺灣臺南地方法院新市簡易庭
                        法  官　盧亨龍
以上正本係照原本作成。
如對本判決上訴，應於判決送達後20日內向本院提出上訴狀（須
附繕本），若委任律師提起上訴者，應一併繳納上訴審裁判費，
否則本院得不命補正逕行駁回上訴。
中　　華　　民　　國　　110 　年　　4 　　月　　9 　　日
                        書記官　徐毓羚